【裁判字號】    96,易,998
【裁判日期】    970331
【裁判案由】    違反毒品危害防制條例
【裁判全文】
臺灣屏東地方法院刑事判決               96年度易字第806號
公  訴  人  臺灣屏東地方法院檢察署檢察官
被      告  甲○○
                    現在臺灣屏東看守所羈押中
上列被告因違反毒品危害防制條例案件，經檢察官提起公訴（96
年度毒偵字第1204號、96年度毒偵字第1719號），及追加起訴（
96年度毒偵字第2221號），被告就被訴事實為有罪之陳述，本院
裁定行簡式審判程序，判決如下：
    主  文
甲○○施用第二級毒品，處有期徒刑伍月，扣案之玻璃球壹只沒
收。又施用第二級毒品，處有期徒刑肆月。又施用第二級毒品，
處有期徒刑伍月。應執行有期徒刑壹年，扣案之玻璃球壹只沒收
。
    事  實
一、甲○○前曾於民國95年間因施用毒品案件，經本院以95年度
    毒聲字第25號裁定送觀察、勒戒後，認有繼續施用毒品之傾
    向，再經本院以95年度毒聲字第155 號裁定入戒治處所施以
    強制戒治，於96年3 月30日因無繼續強制戒治之必要而釋放
    ，由臺灣屏東地方法院檢察署檢察官於96年4 月9 日以96年
    度戒毒偵字第18號不起訴處分確定。
二、甲○○猶不知悛悔，於強制戒治執行完畢釋放後5 年內，復
    基於施用第二級毒品甲基安非他命之犯意，於96年6 月25日
    23時許，在其位於屏東縣內埔鄉○○村○○路587 巷16號之
    住處附近水溝堤岸，以將第二級毒品甲基安非他命置於玻璃
    球內加熱燒烤再吸食所產生煙霧之方式，施用第二級毒品甲
    基安非他命1 次，嗣於96年6 月28日11時15分許，為警持搜
    索票至其住處搜索，扣得其所有供施用第二級毒品甲基安非
    他命用之玻璃球1 只，甲○○乃坦承施用毒品並同意採尿送
    驗而查獲。
三、甲○○另基於施用第二級毒品甲基安非他命之犯意，於96年
    7 月21日23時許，在屏東縣內埔鄉○○村○○路水溝旁，以
    將第二級毒品甲基安非他命置於鋁箔紙上加熱燒烤再吸食所
    產生煙霧之方式，施用第二級毒品甲基安非他命1 次，嗣於
    96年7 月22日14時40分許，因騎乘機車未戴安全帽為警在屏
    東縣內埔鄉○○村○○路攔檢，於有偵查犯罪職權之警員發
    覺其犯罪前，即主動向警員承認曾施用第二級毒品甲基安非
    他命，並同意採尿送驗，始查知上情。
四、甲○○另基於施用第二級毒品甲基安非他命之犯意，於96年
    9 月18日19時許，在屏東縣內埔鄉○○村○○○道路，以將
    第二級毒品甲基安非他命置於鋁箔紙上加熱燒烤再吸食所產
    生煙霧之方式，施用第二級毒品甲基安非他命1 次，嗣於96
    年9 月23日8 時45分許，為警持採尿通知書至甲○○住處，
    甲○○乃坦承施用毒品並同意採尿送驗而查獲。
五、案經屏東縣警察局潮州分局、內埔分局分別報請臺灣屏東地
    方法院檢察署檢察官偵查起訴。
    理  由
一、本件被告甲○○所犯係死刑、無期徒刑、最輕本刑為3 年以
    上有期徒刑以外之罪，其於準備程序中就被訴事實為有罪之
    陳述，經法官告知簡式審判程序之旨，並聽取當事人之意見
    後，本院認為適宜由受命法官獨任進行簡式審判程序。
二、上揭事實，業據被告甲○○於警詢時、偵查中及本院審理時
    坦承不諱，並有玻璃球1 只扣案可稽，且被告為警於96年6
    月28日13時45分、同年7 月22日15時30分、同年9 月23日9
    時所採集之尿液檢體，均經送請正修科技大學超微量研究科
    技中心以酵素免疫分析法及氣相層析質譜儀法檢驗，結果均
    呈甲基安非他命陽性反應，有該中心檢驗報告3 紙在卷足憑
    （分別見96年度毒偵字第1204號卷第15頁、內警刑字第0960
    009628號卷、內警刑字第0960012897號卷第7 頁），堪信被
    告上開自白確與事實相符。又被告先前如事實欄所載，其於
    95年間因施用毒品案件，經本院以95年度毒聲字第25號裁定
    送觀察、勒戒後，認有繼續施用毒品之傾向，再經本院以95
    年度毒聲字第155 號裁定入戒治處所施以強制戒治，於96年
    3 月30日因無繼續強制戒治之必要而釋放，由臺灣屏東地方
    法院檢察署檢察官於96年4 月9 日以96年度戒毒偵字第18號
    不起訴處分確定等情，有臺灣屏東地方法院檢察署檢察官96
    年度戒毒偵字第18號不起訴處分書、全國施用毒品案件紀錄
    表及臺灣高等法院被告前案紀錄表在卷足憑，本件事證已臻
    明確，被告於強制戒治執行完畢釋放後5 年內，再犯本件施
    用第二級毒品甲基安非他命之犯行洵堪認定。
三、查甲基安非他命為毒品危害防制條例第2 條第2 項第2 款明
    定之第二級毒品，不得持有及施用，核被告甲○○所為，係
    犯該條例第10條第2 項之施用第二級毒品罪。其施用前持有
    第二級毒品甲基安非他命之低度行為，應為其施用之高度行
    為所吸收，不另論罪。被告所犯之施用第二級毒品罪3 罪間
    ，應予分論併罰。被告於96年7 月22日14時40分許，因騎乘
    機車未戴安全帽為警在屏東縣內埔鄉○○村○○路攔檢，於
    有偵查犯罪職權之警員發覺其犯罪前，即主動向警員承認曾
    施用第二級毒品甲基安非他命，並同意採尿送驗等情，業據
    被告供述在卷，並有屏東縣警察局內埔分局龍泉派出所刑事
    案件報告單附卷可稽（見內警刑字第0960009628號卷），堪
    認被告係對於未發覺之罪自首而受裁判，其於96年7 月21日
    23時許所為施用第二級毒品犯行，爰依刑法第62條前段之規
    定減輕其刑；至被告於96年9 月18日19時許所為施用第二級
    毒品犯行，係因警持採尿通知書至被告住處，被告坦承施用
    毒品並同意採尿送驗而查獲等情，有屏東縣警察局內埔分局
    龍泉派出所刑事案件報告單附卷可稽（見內警刑字第096001
    2897號卷第1 頁），則警應已懷疑被告施用毒品始會持採尿
    通知書至被告住處，難認被告係對於未發覺之罪自首而受裁
    判，爰不予減輕其刑。爰審酌被告前經觀察、勒戒及強制戒
    治後，仍未戒斷其施用毒品之惡習，並參酌其素行狀況、犯
    罪之動機、目的、手段、所生戕害其身心情形及犯罪後坦承
    犯行，態度尚非惡劣等一切情狀，分別就其所犯3 罪量處如
    主文所示之刑，並定其應執行之刑，以資懲儆。扣案之玻璃
    球1 只，係被告所有，供其施用第二級毒品甲基安非他命犯
    行所用之物，業據其供明在卷，爰依刑法第38條第1 項第2
    款之規定，宣告沒收之。
據上論斷，應依刑事訴訟法第299 條第1 項前段、第273 條之1
第1 項，毒品危害防制條例第10條第2 項，刑法第11條前段、第
38條第1 項第2 款、第51條第5 款，判決如主文。
本案經檢察官陳新君到庭執行職務。
中    華    民    國    97    年    3     月    31    日
                  刑事第五庭    法  官  林家聖
以上正本證明與原本無異。
如不服本判決應於收受本判決送達後10日內向本院提出上訴書狀
，其未敘述上訴理由者，並得於提起上訴後10日內向本院補提理
由書狀（均須按他造當事人之人數附繕本）「切勿逕送上級法院
」
中    華    民    國    97    年    3     月    31    日
                                書記官  陳蓉柔
附錄本判決論罪科刑法條全文：
毒品危害防制條例第10條第2項
施用第二級毒品者，處三年以下有期徒刑。


司法院資訊處製作；財團法人民間司法改革基金會備份。
